臺灣臺南地方法院新市簡易庭民事裁定
                                    111年度新簡聲字第7號
聲  請  人  黃國雄  

                      地址：臺南市○○區○○路000號                 陳黃香蘭  住臺南市○○區○○路000巷0弄0號


            黃國安  

相  對  人  黃陳迎  
上列當事人間聲請停止執行事件，本院裁定如下：
    主  文
聲請人各以新臺幣8,303元為相對人供擔保後，本院111年度司執
字第42204號給付扶養費事件之強制執行程序，於本院111年度新
簡字第274號債務人異議之訴事件判決確定、和解或撤回前，應
暫予停止。
    理  由
一、聲請意旨以：相對人持本院109年度家聲抗字第18號民事裁
    定聲請對聲請人等之存款債權等財產為強制執行，現由本院
    以111年度司執字第42204號事件受理中(下稱系爭執行事件)
    。惟聲請人等業經對相對人具狀提起債務人異議之訴，爰依
    法聲請裁定停止執行程序等語。
二、按有回復原狀之聲請或提起再審或異議之訴，或對於和解為
    繼續審判之請求，或提起宣告調解無效之訴、撤銷調解之訴
    ，或對於許可強制執行之裁定提起抗告時，法院因必要情形
    或依聲請定相當並確實之擔保，得為停止強制執行之裁定，
    強制執行法第18條第2項定有明文。而法院依強制執行法第1
    8條第2項定擔保金額而准許停止強制執行之裁定者，係備供
    債權人因停止執行所受損害之賠償，其數額應依標的物停止
    執行後，債權人未能即時受償或利用該標的物所受之損害額
    ，或其因另供擔保強制執行所受損害額定之，非以標的物之
    價值或其債權額為據。
三、經查：
  ㈠相對人持本院109年度家聲抗字第18號民事裁定及確定證明書
    為執行名義，向本院聲請強制執行聲請人等所有之存款債權
    等財產，經本院以系爭執行事件受理後，並於111年4月28日
    核發執行命令禁止聲請人等收取於第三人國泰世華商業銀行
    股份有限公善化分公司、京城商業銀行股份有限公司善化分
    公司、台南市善化區農會、玉山商業銀行股份有限公司永康
    分公司之存款債權或為其他處分，且聲請人等已對相對人提
    起債務人異議之訴等情，業經本院調取系爭執行事件、本院
    111年度新簡字第274號債務人異議之訴事件卷宗核閱無訛，
    堪認為真實。系爭執行事件之強制執行程序，依上開說明，
    因相對人債權尚未全部受償，而不能認為已終結，故聲請人
    等依非訟事件法195條第3項規定供擔保聲請准裁定停止執行
    ，於法即屬有據，自應准許。
  ㈡又為確保相對人因聲請人等聲請停止強制執行不當可能遭受
    之損害得獲賠償，並兼顧兩造之權益，聲請人等供擔保之金
    額，自應以相對人因系爭執行事件之執行程序停止，未能即
    時受償所受之損害為準。相對人對聲請人等執行債權本金各
    為新臺幣（下同）58,608元，則其因停止執行所受之損害，
    自為相對人遲延收取期間內，依上開數額所計算法定利息之
    損失；而前開債務人異議之訴事件，應適用簡易訴訟程序，
    為不得上訴第三審之案件，則該訴訟事件至二審確定，依據
    司法院頒布之各級法院辦案期限實施要點所定民事簡易程序
    辦案期限第一審為10月、第二審為2年計算，上開債務人異
    議之訴事件審理期間可推定為2年10月，此亦為相對人遲延
    受償之期間。依此計算，相對人因停止強制執行未能即時受
    償之可能損失金額各為8,303元【計算式：58,608元×5％×(2
　　+10/12)＝8,303元】，爰酌定聲請人等聲請本件停止執行各
    應供擔保之金額如主文所示。
四、依強制執行法第18條第2項、非訟事件法第195條第3項之規
    定，裁定如主文。
中　　華　　民　　國　 111　　年　 　5　　月　　20　　日
                    新市簡易庭  法  官  曾仁勇
以上為正本係照原本作成。
如不服本裁定，應於送達後10日內，向本院提出抗告狀並表明抗
告理由及繳納抗告費新臺幣1000元。
中　　華　　民　　國　 111　　年　 　5　　月　　20　　日
                              書記官  吳佩芬